臺灣高等法院刑事判決
108年度上訴字第4002號
上  訴  人  臺灣桃園地方檢察署檢察官
上  訴  人  
即  被  告  陳志豪  



指定辯護人  本院公設辯護人  戴遐齡  
被      告  謝政諭  


指定辯護人  盧建宏律師(法扶律師)                        被      告  蕭晟峻  


指定辯護人  許恬心律師              
被      告  浦勖恩  



選任辯護人  謝清昕律師
            張義閏律師
            謝宇豪律師
上列上訴人等因被告等違反毒品危害防制條例等案件，不服臺灣
桃園地方法院108年度訴字第582號，中華民國108年10月17日第
一審判決（起訴案號：臺灣桃園地方檢察署108年度偵字第14885
號，108年度少連偵字第91、92、93、98、105、118號），提起
上訴，本院判決如下：
    主  文
原判決關於甲○○部分撤銷。
甲○○犯如附表一所示之罪，各處如附表一主文欄所示之刑及沒收
。所處有期徒刑部分，應執行有期徒刑拾年。
其他上訴駁回。
    事  實
一、乙○○明知愷他命為毒品危害防制條例所列管之第三級毒品，
    竟意圖營利，由其提供分裝好之愷他命，以及附表一所示門
    號搭配之行動電話作為與購毒者聯繫交易用（俗稱公機），
    讓販毒車手輪流持用公機接聽購毒者之電話，並至約定現場
    交貨收款之方式販賣愷他命，販毒車手每賣出新臺幣（下同
    ）1,000元之愷他命1包，即可從中獲取200元之酬勞，其餘
    所賣得價款由乙○○收取，丁○○、丙○○、張讓全、甲○○等人均
    明知乙○○是在販賣愷他命牟利，竟貪圖可從中獲取之酬勞而
    與乙○○分別基於營利販賣之犯意聯絡，應允為販毒車手，就
    其中附表一編號1部分，係乙○○及丁○○以上開行為分擔方式
    ，共同完成販賣第三級毒品交易，編號2、3部分，係乙○○及
    丙○○以上開行為分擔方式，共同完成販賣第三級毒品交易，
    編號4、6、7、9、10部分，係乙○○及張讓全以上開行為分擔
    方式，共同完成販賣第三級毒品交易，編號5部分，係乙○○
    及甲○○以上開行為分擔方式，共同完成販賣第三級毒品交易
    ，編號8部分，乙○○及甲○○以上開行為分擔方式，著手於販
    賣第三級毒品，但因故未能完成交易而不遂。嗣因警接獲線
    報，依法對附表一所示門號實施通訊監察，得悉上開販賣第
    三級毒品情事，分別於民國108年3月19日、20日，先後拘獲
    甲○○、張讓全、丁○○、丙○○，渠等到案後於偵查及審理中均
    自白犯罪，並於偵查中供出販賣之毒品來源為乙○○，員警據
    此於108年4月22日拘獲乙○○，並扣得附表二所示供附表一編
    號5所示販賣毒品聯繫用之公機，乙○○於偵查及審理時均自
    白犯罪，而查悉上情（張讓全共犯部分，經原審判處應執行
    有期徒刑4年，其未據上訴而確定）。
二、案經桃園市政府警察局刑事警察大隊報告臺灣桃園地方檢察
    署檢察官偵查後起訴。
    理  由
壹、有罪部分：
一、證據能力部分：下列援引為本件犯罪事實之證據，就被告之
    自白，被告乙○○、丁○○、丙○○、甲○○並未爭執其等陳述之任
    意性（見本院卷第162至164、227至229頁），且又有其他事
    證足以補強此等自白確屬真實可信，自有證據能力。次按刑
    事訴訟法第159條之5立法意旨，在於確認當事人對於傳聞證
    據有處分權，得放棄反對詰問權，同意或擬制同意傳聞證據
    可作為證據，屬於證據傳聞性之解除行為，如法院認為適當
    ，不論該傳聞證據是否具備刑事訴訟法第159條之1至第159
    條之4所定情形，均容許作為證據，不以未具備刑事訴訟法
    第159 條之1至第159條之4 所定情形為前提。此揆諸「若當
    事人於審判程序表明同意該等傳聞證據可作為證據，基於證
    據資料愈豐富，愈有助於真實發見之理念，此時，法院自可
    承認該傳聞證據之證據能力」立法意旨，係採擴大適用之立
    場。蓋不論是否第159條之1至第159條之4所定情形，抑當事
    人之同意，均係傳聞之例外，俱得為證據，僅因我國尚非採
    澈底之當事人進行主義，故而附加「適當性」之限制而已，
    可知其適用並不以「不符前四條之規定」為要件（最高法院
    104年度第3次刑事庭會議決議意旨參照）。本判決所引用其
    餘供述或非供述證據之證據能力，檢察官、被告及其等辯護
    人於言詞辯論終結前均未爭執其證據能力，（見本院卷第15
    8至164、223至229頁），本院審酌上開證據調查製作時之情
    況，並無違法不當之情事，認以之作為證據應屬適當，揆諸
    前揭說明，自均具有證據能力。
二、上開犯罪事實，迭據被告乙○○、丁○○、丙○○、甲○○
    於警詢、偵查、原審及本院審理時自白不諱。被告彼此間之
    供述，與同案被告張讓全於警詢、偵查及原審審理時之供述
    ，互核一致（以上見108年度少連偵字第91號卷第64至65頁
    ，108年度少連偵字第92號卷第55至56、64至65頁，108年度
    少連偵字第93號卷第73至76、88、93至95頁，108年度少連
    偵字第98號卷第35至37、45頁，108年度少連偵字第118號卷
    第46至47、52至53頁，原審108年度聲羈字第188號卷第43至
    49、65至71、85至90頁，原審108年度聲羈字第253號卷第25
    至27頁，原審108年度偵聲字第225號卷第39至43頁，原審卷
    第37至40、47至49、57至59、217至220、225至227、231至2
    33、237至239、347至384頁）。且分經附表一所示購毒者於
    警詢及偵查中證述屬實，並有各該交易之通訊監察錄音譯文
    、現場照片及監視器錄影畫面翻拍照片等附卷可稽（以上見
    108年度少連偵字第91號卷第24、27至31頁，108年度少連偵
    字第92號卷第30至35頁，108年度少連偵字第93號卷第31至6
    1頁，108年度少連偵字第98號卷第25至27頁，108年度少連
    偵字第105號卷第3、4、21、48至52、58至62、71、72、105
    至110、125至131、133、134、136至139、140至142、160、
    192至194、199至221頁）。以附表一所示均為有對價之有償
    交易，且被告乙○○是以提供公機，由販毒車手與購毒者聯繫
    完成毒品交易方式為之，顯然此等交易可從中賺取價差利潤
    ，所以才會邀販毒車手共同參與，彼此間從中分取牟利，是
    本件屬意圖營利之販賣第三級毒品行為，至為明確。綜上各
    情，足以佐證被告之任意性自白確與事實相符，從而本件事
    證明確，應依法論科。
三、按愷他命係毒品危害防制條例第2條第2項第3款所列管之第
    三級毒品。是就附表一編號1部分，被告乙○○及丁○○，就編
    號2、3部分，被告乙○○及丙○○，就編號4、6、7、9、10部分
    ，被告乙○○與同案被告張讓全，就編號5部分，被告乙○○及
    甲○○，所為均係犯毒品危害防制條例第4條第3項之販賣第三
    級毒品既遂罪；就編號8部分，被告乙○○及甲○○所為，均係
    犯同條例第6項、第3項之販賣第三級毒
    品未遂罪。就附表一所示各次犯行，被告乙○○與各該販毒車
    手間，有犯意聯絡及行為負擔，應論以共同正犯。附表一所
    示各次的交易價格僅1,000元，可見各次交易所持有之愷他
    命淨重均未超過純質淨重20公克，並不成立毒品危害防制條
    例第11條第5項之罪，故本件並無持有愷他命之低度行為為
    販賣之高度行為所吸收之情形。上開被告乙○○所犯販賣第三
    級毒品既遂共9罪、未遂1罪，被告丙○○所犯販賣第三級毒品
    既遂共2罪，被告甲○○所犯販賣第三級毒品既遂1罪、販賣第
    三級毒品未遂1罪，均犯意各別，行為互殊，應予分論併罰
    。查，被告4人於偵查中及審理中均自白犯罪，已如前述，
    故就所犯上開各罪，均應依毒品危害防制條例第17條第2項
    之規定，減輕其刑。就附表一編號8部分，係已著手於販賣
    毒品之行為然因故未能完成交易，為未遂犯，是被告乙○○及
    甲○○此部分爰均依刑法第25條第2項之規定，按既遂犯之刑
    減輕之。查，本件是販毒車手即被告丁○○、丙○○、甲○○等人
    到案後，於偵查中供出所販賣之毒品來源為被告乙○○因而查
    獲等情，有桃園市政府警察局刑事警察大隊108年8月5日桃
    警刑大一字第1080015100號函及臺灣桃園地方檢察署108年8
    月2日桃檢東溫108少連偵91字第1089068344號函可按（見原
    審卷第287、291頁），是均應依毒品危害防制條例第17條第
    1項之規定，減輕其刑。至於被告乙○○之辯護人以其已經自
    白且販賣獲利不高等為由，請求再依刑法第59條之規定酌減
    其刑云云。惟按刑法第57條所列各款，為量刑時應行注意之
    事項，並非同法第59條酌減其刑之根據，刑法第59條之酌量
    減輕其刑，必須犯罪另有特殊之原因與環境等等，在客觀上
    足以引起一般同情，認為即予宣告法定低度刑期尤嫌過重者
    ，始有其適用。本件被告乙○○所犯販賣第三級毒品罪，已有
    如前述偵審中自白之減刑事由，所犯販賣第三級毒品未遂罪
    ，則併有上開未遂之遞減輕事由，此等減輕後之刑度，與其
    係為了一己私利，更邀約販毒車手共同參與販賣毒品牟利之
    犯罪行為情狀，二者比較觀之，客觀上並無任何情輕法重之
    情，辯護人所指上情，僅可為法定刑內審酌量刑之標準，並
    非客觀上顯可憫恕的事由，按上說明，自不能據為酌量減輕
    其刑之理由。被告丁○○、丙○○、甲○○所犯上開各罪有如前述
    遞減輕事由，被告乙○○所犯附表一編號8所示之罪，亦有如
    前述之遞減輕事由，均依刑法第71條第2項、第70條等規定
    ，先依較少之數減輕後遞減之。檢察官起訴書認為被告甲○○
    就附表一所示販賣毒品行為，有提供資金購買愷他命並擔任
    會計，故除了前揭編號5、8部分外，其餘各罪亦為共同正犯
    云云，然本院認為被告甲○○僅分擔編號5 、8 所示之販毒車
    手，檢察官此部分所指之共犯事實並不能證明（理由如後無
    罪部分所述），是檢察官此部分之事實認定尚有未合，附此
    說明。
四、就被告乙○○部分，原審因予論罪科刑，固非無見。惟刑事審
    判旨在實現刑罰權分配正義，故法院對於有罪被告之科刑，
    應符合罪刑相當之原則，使輕重得宜，罰當其罪，以契合社
    會之法律感情。又數罪併罰之定應執行之刑，係出於刑罰經
    濟與責罰相當之考量，乃對犯罪行為人本身及所犯各罪之總
    檢視，除應考量行為人所犯數罪反應出之人格特性，並應權
    衡審酌行為人之責任與整體刑罰目的及相關刑事政策，在量
    刑權之法律拘束性原則下，依刑法第51條第5款之規定，採
    限制加重原則，以宣告各刑中之最長期為下限，各刑合併之
    刑期為上限，但最長不得逾30年，資為量刑自由裁量權之外
    部界限，並受法秩序理念規範之比例原則、平等原則、責罰
    相當原則、重複評價禁止原則等自由裁量權之內部抽象價值
    要求界限之支配，俾符合法律授與裁量權之目的，兼顧刑罰
    衡平原則。至數罪併罰定應執行刑之裁量標準，法無明文，
    然其裁量仍應兼衡罪責相當及特別預防之刑罰目的，具體審
    酌整體犯罪過程之各罪關係（例如各行為彼此間之關聯性《
    數罪間時間、空間、法益之異同性》、所侵害法益之專屬性
    或同一性、數罪對法益侵害之加重效應等）及罪數所反應行
    為人人格及犯罪傾向等情狀綜合判斷，為妥適之裁量，仍有
    比例原則及公平原則之拘束，倘違背此內部界限而濫用其裁
    量，仍非適法（最高法院104年度台抗字第718號裁定意旨參
    照）。查，原審就被告乙○○所犯販賣第三級毒品既遂共9罪
    、販賣第三級毒品未遂1罪，依前述刑之減輕事由減輕後，9
    罪各處有期徒刑3年8月，1罪量處有期徒刑1年10月，上開刑
    度加總計已逾有期徒刑30年，原審定其應執行刑為有期徒刑
    15年，固未違反刑法第51條第5款之規定，也有相當程度之
    減幅。但以本件被告乙○○行為時為22歲，甫成年未幾，可見
    其思緒尚屬未週，各次交易金額均僅1,000元，並非大量之
    毒品交易，且被告乙○○之行為態樣、手段、動機均相似者，
    於併合處罰時，其責任非難重複之程度高，在無明顯之惡性
    且又始終自白犯罪等情形下，在數罪併罰合併之刑期又已逾
    30年情況下，本得按此基準酌定較低之應執行刑，以符罪責
    相當及特別預防之刑罰目的。然原判決就此部分並未敘明其
    裁量理由，顯然並未具體慮及上情，以致上揭執行刑酌定之
    結果，已近有期徒刑之最高刑度，難認允當。又應執行刑係
    依據多數宣告刑而來，自不能與所依據之多數宣告刑分離而
    單獨存在，對各宣告刑部分，亦有關係，應視為亦已上訴，
    無論宣告刑部分，有無不當或違法，如該定執行刑部分，於
    法有違，應將其所依據之多數宣告刑一律撤銷改判，另論知
    罪刑，並定其應執行刑（司法院（76）廳刑一字第1669號法
    律問題研究意見參照）。是原判決就被告乙○○所犯上開各罪
    所定之執行刑既有前述可議之處，被告乙○○上訴意旨指謫及
    此為理由，依上開說明，應由本院撤銷原判決關於被告乙○○
    部分宣告之罪刑及執行刑，並重為適法之判決。爰審酌被告
    乙○○無視毒品之危害性及法律之嚴禁，為牟一己私利而販賣
    第三級毒品愷他命，直接助長毒品流通擴散，嚴重危害國民
    身心健康，兼衡其在本件為主要販賣毒品來源，本即有相當
    可責性，但念及其行為時甫成年未幾，各次販賣毒品之數量
    及獲利非鉅，且均坦承犯行之態度等一切情狀，就其所犯上
    揭各罪，分別量處如主文第2項所示之刑，本院考量被告乙○○就附表一所示各罪之態樣同一，責任非難重複之程度高，
    各次販賣毒品之數量及從中獲得不法利益非鉅，爰就其所犯
    上揭各罪合併定應執行刑為有期徒刑10年，以使輕重得宜，
    罰當其責。扣案如附表二所示行動電話1支，係被告乙○○所
    有，且為附表一編號5所示販賣毒品聯絡所用之物，已據被
    告乙○○供述在卷（見原審卷第 379頁），依毒品危害防制條
    例第19條第1項之規定，在此部分所犯之罪項下宣告沒收。
    附表一所示各次完成交易後，被告乙○○實際收取之販賣毒品
    所得，雖未據扣案，仍應依刑法第38條之1第1項、第3 項規
    定，在所犯各罪項下宣告沒收，於全部或一部不能沒收或不
    宜執行沒收時，追徵其價額。其餘扣案如附表三所示之手機
    ，依被告乙○○於原審審理時所述，並非實際用以供附表一毒
    品交易所使用之公機，雖被告乙○○供稱只有其中1、2支是預
    備留為公機使用，然已分不清楚是哪1支等語，本院審酌手
    機取得容易，具有替代性，故縱予沒收，也不具備犯罪預防
    之功能，難認具有重要性，爰依刑法第38條之2第2項之規定
    ，不予宣告沒收。又附表一所示各次毒品交易所使用門號之
    SIM並未扣案，可認已經滅失而不存在，自無從在本案為沒
    收宣告，附此說明。
五、就被告丁○○所犯附表一編號1所示販賣第三級毒品罪，被告
    丙○○所犯附表一編號2、3所示販賣第三級毒品罪，被告甲○○
    所犯附表一編號5所示販賣第三級毒品罪、編號8所示販賣第
    三級毒品未遂罪，原審認為此部分犯行明確，依毒品危害防
    制條例第4條第3項、第6項、第17條第1項、第2項以及刑法
    第25條第2項等規定，審酌被告丁○○、丙○○、甲○○在均明知
    販賣毒品為違法行為情形下，竟為圖個人牟利而販賣毒品，
    惟犯後均坦承犯行態度尚可，並兼衡其等各自分工情形、犯
    罪次數及所獲得利益，參酌各自犯罪之動機、目的、手段、
    生活狀況、品行及智識程度等一切情狀，就被告丁○○所犯部
    分量處有期徒刑1年3月，被告丙○○所犯上開2罪部分，各量
    處有期徒刑1年4月，並依法定其應執行刑為有期徒刑2年，
    就被告甲○○所犯上開2罪，分別量處有期徒刑1年2月、8月，
    並依法定其應執行刑為有期徒刑1年6月，並說明被告丁○○、
    丙○○、甲○○均未曾因故意犯罪受有期徒刑以上刑之宣告，其
    等因一時失慮，致罹刑章，經此偵、審程序，當已知所警惕
    ，若輔以適當之緩刑條件及負擔，俾使從中獲取深切之教訓
    ，因認所宣告之刑以暫不執行為適當，爰均依刑法第74條第
    1項第1款、第2項第4款、第5款等規定，分別宣告緩刑及負
    擔，併依同法第93條第1項第2 款之規定，諭知緩刑期間交
    付保護管束，並就各次完成交易後實際分受之販賣毒品所得
    ，雖未據扣案，說明仍應依刑法第38條之1第1項、第3項等
    規定，在所犯各罪項下宣告沒收，於全部或一部不能沒收或
    不宜執行沒收時，追徵其價額之理由（如附表一所示）。經
    核原判決此部分之認事用法並無違誤，量刑亦屬妥適，應予
    維持。檢察官此部分上訴意旨略以：販賣第三級毒品之行為
    係法定最輕本刑7年有期徒刑之犯罪，係鑑於販賣毒品之行
    為，不但使用毒品者本身健康受損，其親友亦無端受累，且
    易產生其他衍生犯罪，近來毒品深入校園之情形越加嚴重，
    年齡層亦有往下降之趨勢，影響青少年身心發展，扼殺國家
    未來棟樑。被告丙○○、浦勛恩雖經原審判決認定各涉犯販賣
    第三級毒品罪之次數2次，被告丁○○經原審判決認定涉犯販
    賣第三級毒品罪1次，惟被告丁○○、丙○○、浦勛恩為智識正
    常、四肢健全之青年，循正當之途謀生並無困難，竟未循正
    途，為貪圖不法利益，販賣第三級毒品，且與被告乙○○、同
    案被告張讓全共組販毒集團，並加以分工輪日夜班以求能隨
    時提供購毒者愷他命以獲利，則被告丁○○、丙○○、甲○○所為
    之販毒模式已與個別單獨販毒之情形有別，其等所為將加速
    愷他命流通於市面而殘害社會大眾健康，原審判決未慮及上
    情，驟然為緩刑之宣告，不僅不足生警惕之效，更無法反應
    販賣毒品犯行所侵害社會法益之嚴重性，難認合於達成客觀
    上之適當性、相當性與必要性等價值要求云云，指謫原審判
    決之緩刑宣告有所不當。惟現代刑法在刑罰制裁之實現上，
    傾向採取多元而有彈性之因應方式，對行為人所處刑罰執行
    與否，多以刑罰對於行為人之矯正及改過向善作用而定。倘
    認行為人有以監禁加以矯正之必要，固須入監服刑；如認行
    為人對於社會規範之認知及行為控制能力並無重大偏離，僅
    因偶發犯罪，執行刑罰對其效用不大，祇須為刑罰宣示之警
    示作用，即為已足，此時即非不得延緩其刑之執行，並藉違
    反緩刑規定將入監執行之心理強制作用，謀求行為人自發性
    之矯正及改過向善。而行為人是否有改過向善之可能性及執
    行刑罰之必要性，係由法院為綜合之審酌考量，並就審酌考
    量所得而為預測性之判斷，但當有客觀情狀顯示預測有誤時
    ，亦非全無補救之道，法院仍得在一定之條件下，依刑法第
    75條、第75條之1規定撤銷緩刑，使行為人執行其應執行之
    刑，以符正義。由是觀之，法院是否宣告緩刑，有其自由裁
    量之職權，而基於尊重法院裁量之專屬性，對其裁量宜採取
    較低之審查密度，祇須行為人符合刑法第74條第1項所定之
    條件，法院即得宣告緩刑，與行為人犯罪情節是否重大，是
    否坦認犯行，並無絕對必然之關聯性（最高法院106年度台
    上字第1867號判決意旨參照）。是緩刑為法院刑罰權之運用
    ，旨在獎勵自新，達成受有罪判決之人，在社會中重新社會
    化之人格重建功能，祇須合於刑法第74條所定之條件，法院
    本有於個案中自由裁量之職權，並無特定罪名或犯罪類型即
    不宜宣告緩刑之限制。查，被告丁○○、丙○○、浦勛恩前此未
    曾受有期徒刑之宣告，有本院被告前案紀錄表可按，其等已
    符合緩刑之法定要件，且依原審前揭說明為緩刑宣告之理由
    ，
    已綜合審酌其等之品行、性格、犯罪狀況、有無再犯之虞及
    能否由於刑罰之宣告而策其自新等情況，經核並無逾越法律
    規定或明顯濫用裁量權之情形，按上說明，自不能任意指為
    違法。是檢察官執前詞指摘原判決宣告緩刑為不當云云，並
    無理由，此部分上訴，應予駁回。
貳、無罪部分：
一、公訴意旨另以：就附表一所示販賣第三級毒品愷他命，被告
    甲○○有負責提供資金購買愷他命並擔任會計之行為，因認就
    附表一編號1至4、6至7、9至10部分，被告甲○○亦共犯毒品
    危害防制條例第4條第3項之販賣第三級毒品罪嫌。
二、訊據被告甲○○堅詞否認有檢察官此部分所指之行為，辯稱：
    伊不是乙○○購買毒品所需資金之金主，也不是會計等語。檢
    察官認為被告甲○○有此部分行為，係以被告甲○○之供述，同
    案被告張讓全之證述等，為其主要論據。  
三、按犯罪事實應依證據認定之，無證據不得認定犯罪事實；不
    能證明被告犯罪者，應諭知無罪之判決，刑事訴訟法第154
    條第2項、第301條第1項分別定有明文。檢察官就被告犯罪
    事實，應負舉證責任，並指出證明之方法，刑事訴訟法第16
    1條第1項，亦有明文。是檢察官對於起訴之犯罪事實，應負
    提出證據及說服之實質舉證責任，倘其所提出之證據，不足
    為被告有罪之積極證明，或其指出證明之方法，無從說服法
    院以形成被告有罪之心證，基於無罪推定之原則，自應為被
    告無罪判決之諭知（最高法院92年台上字第128號判決意旨
    參照）。
四、經查：
    ㈠被告甲○○固於警詢時供稱：（為何張讓全要另外拿手機給
      你使用作為聯繫？）主要是作為與張讓全對帳用（對何帳
      目？）一開始張讓全讓伊幫他對菸酒買賣的帳，但到了10
      8年3月份伊才知道他們是從事販賣毒品的工作，伊作的帳
      是他們販賣毒品的帳，伊就退出了、（你於何時、如何幫
      張讓全作帳？）於108年1月底開始幫張讓全作帳，他拿手
      機給伊作為聯繫，就約在伊家附近的早餐店碰面，張讓全
      每次都會拿出2至4張A4紙給伊，上面記載菸酒品項（蘇格
      登、麥卡倫、七星濃、古巴雪茄）、數量、單價，伊計算
      好後，再回撥給張讓全，叫他來拿伊作好的帳，他就知道
      要回多少錢的帳給老闆、張讓全給伊的帳目紙，伊直接在
      紙上作完帳後拿給他，伊不經手金錢（為何張讓全及幕後
      老闆要找你作帳？）因為伊曾學過會計，而且他們想找一
      個第三人作帳，才不會有偏頗等語（以上見108年度少連
      偵字第92號卷第10頁反面至第15頁）。是細繹被告甲○○上
      開所述，其僅坦認為同案被告張讓全菸酒銷售之事作帳，
      不僅與檢察官所指為本件被告乙○○販賣愷他命擔任會計之
      事相左，且被告甲○○也並未坦認有何出資購買愷他命之情
      事，是被告甲○○並未自白有檢察官此部分所指之犯罪事實
      。
    ㈡雖同案被告張讓全於警詢及偵查中供稱：（甲○○在集團擔
      任何角色？）他是金主，他會下來幫忙，是已經沒有司機
      可以送貨，（如何推斷甲○○是金主？）因為他拿錢給乙○○
      伊有看到、據伊所知，他原本是以金主的身分，他跟乙○○
      認識很久，因為伊之前有看過甲○○拿錢給乙○○，伊忘記時
      間，聽他們聊天時伊有聽到甲○○拿給乙○○錢是要買K他命
      ，當初甲○○是以金主身分等語（見108年度少連偵字第91
      號卷第64頁反面，108年度少連偵字第93號卷第90、99頁
      ），於原審羈押訊問時供稱：（你在偵查中也有說販毒集
      團中的金主是甲○○，你怎麼知道？）之前有看到他拿30萬
      現金，說要投資，伊有看到他把30萬交給乙○○，當時只有
      伊、甲○○及乙○○在場等語（見原審108年度偵聲字第225號
      卷第41頁）。然此究為共犯之單一供述，在別無其他補強
      證據下，已難憑以為被告甲○○不利之認定。更何況依張讓
      全其後於原審審理時所述：（你為何會說甲○○是金主？）
      因為伊去年年底時看到他拿錢給乙○○，地點伊忘記了，（
      當時拿錢情況大概是如何？）伊就是看到他拿錢給乙○○，
      他沒說這是什麼錢，目測大約10到30萬現金，（你有聽到
      甲○○跟乙○○說這些錢給你拿去買毒品嗎？）沒有，（甲○○
      拿錢給乙○○當時有說明錢的用途嗎？）沒有、伊當時以為
      甲○○拿錢出來是要投資等語（見原審卷第356頁）。就其
      所見聞交付現金予被告乙○○之原因，以及交付之金額，先
      後所述均不一致，則其有關被告甲○○是本件販賣毒品金主
      之陳述，並非毫無瑕疵可指。
    ㈢更何況依被告乙○○於原審審理時所述：（你愷他命來源是
      跟誰拿的？）一個叫檸檬的，（是他直接給你毒品還是你
      有需要用錢買？）他直接給伊毒品，錢是伊賣完毒品才給
      他，（甲○○除了擔任車手外，會擔任集團的會計嗎？）不
      會，甲○○沒有拿錢投資，也沒有拿30萬給伊這件事，（你
      跟甲○○有金錢往來嗎？）有，伊跟他借10萬塊，（所以你
      借錢有跟他說是用來買毒品嗎？）沒有等語（見原審卷第
      352至353頁）。是以被告乙○○所述毒品之進貨情況，其並
      無需先籌措購入資金，且是在毒品完售後，回帳給綽號「
      檸檬」之人，此情究與檢察官所指，需被告甲○○擔任會計
      記帳，並且先行出資以購買取得毒品云云明顯不符。則同
      案被告張讓全前揭有關被告甲○○為金主之陳述，真實性並
      非毫無合理可疑。
五、綜上所述，檢察官所舉上開之證據，猶有合理之懷疑，此外
    復查無其他積極證據足資證明被告甲○○有檢察官此部分所指
    出資購買毒品並擔任會計等行為，核諸前揭說明，被告甲○○
    此部分被訴共同販賣第三級毒品尚屬不能證明，是原審就此
    為無罪諭知，並無不合。檢察官上訴意旨略以：被告浦勛恩
    於警詢自承擔任同案被告乙○○為首之販毒集團之會計，並就
    擔任會計之工作內容、領取之薪資、交付帳務之方式等細節
    為詳細說明，足認被告浦勛恩於警詢所述應屬可信。同案被
    告張讓全於警詢及偵訊證稱被告甲○○在集團是金主，證述內
    容前後一致，尚無矛盾或前後不一之情形，而同案被告張讓
    全於偵訊已坦承自身所涉之販賣三級毒品犯行，且與被告浦
    勛恩並無過節，尚無刻意誣指被告浦勛恩有擔任被告乙○○為
    首之販毒集團金主之動機，而可認同案被告張讓全前揭證述
    應屬可信云云，指摘原審判決此部分認定不當。然查，依被
    告浦勛恩前揭警詢之陳述，其並未自承擔任販毒集團之會計
    ，已如前述，是檢察官據此認為被告浦勛恩已經自白云云，
    並不足採。雖同案被告張讓全前曾提及被告浦勛恩是金主云
    云，然此究屬共犯之單一供述，又即令其與被告浦勛恩並無
    恩怨糾葛，但此性質上仍為共犯之自身情況，並非獨立之補
    強事證，更遑論其供述有如前述不一之處，並非無瑕疵可指
    ，且與被告乙○○前揭所述毒品進銷貨情況不符，真實性並非
    毫無可疑之處。是檢察官上訴意旨所指上開各情，均無從推
    翻原審無罪之認定，故檢察官之上訴為無理由，應予駁回。
         
據上論斷，應依刑事訴訟法第368條、第369條第1項前段、第364
條、第299條第1項前段，判決如主文。
本案經檢察官劉昱吟提起公訴，檢察官林慈雁及被告乙○○提起上
訴，檢察官古慧珍到庭執行職務。
中    華    民    國    109   年    2     月    19    日
                  刑事第十四庭  審判長法  官  黃斯偉
                                      法  官  黎惠萍
                                      法  官  許泰誠
以上正本證明與原本無異。
如不服本判決，應於收受送達後20日內向本院提出上訴書狀，其
未敘述上訴之理由者並得於提起上訴後20日內向本院補提理由書
（均須按他造當事人之人數附繕本）「切勿逕送上級法院」。惟
檢察官如就本判決無罪部分提起上訴，須受刑事妥速審判法第9
條限制。
刑事妥速審判法第9條：
除前條情形外，第二審法院維持第一審所為無罪判決，提起上訴
之理由，以下列事項為限：
一、判決所適用之法令牴觸憲法。
二、判決違背司法院解釋。
三、判決違背判例。
刑事訴訟法第 377 條至第 379 條、第 393 條第 1 款之規定，
於前項案件之審理，不適用之。
                                      書記官  朱子勻
中    華    民    國    109   年    2     月    19    日

附錄：本案論罪科刑法條全文
毒品危害防制條例第4條
製造、運輸、販賣第一級毒品者，處死刑或無期徒刑；處無期徒
刑者，得併科新臺幣 2 千萬元以下罰金。
製造、運輸、販賣第二級毒品者，處無期徒刑或 7 年以上有期
徒刑，得併科新臺幣 1 千萬元以下罰金。
製造、運輸、販賣第三級毒品者，處 7 年以上有期徒刑，得併
科新臺幣 7 百萬元以下罰金。
製造、運輸、販賣第四級毒品者，處 5 年以上 12 年以下有期
徒刑，得併科新臺幣 3 百萬元以下罰金。
製造、運輸、販賣專供製造或施用毒品之器具者，處 1 年以上
7 年以下有期徒刑，得併科新臺幣 1 百萬元以下罰金。
前五項之未遂犯罰之。

附表一
編號 購毒者 販毒車手 時間及地點 交易方式及內容 主文（本院判決結果） 1 邱意文 丁○○ 108 年1 月24日下午1 時41分許/桃園市○○區○○路00號外 購毒者於左列時間撥打至公機0000000000號電話而由丁○○接聽，丁○○嗣交付購毒者愷他命1 包並收取1,000 元之價金。 乙○○共同販賣第三級毒品，處有期徒刑參年捌月。未扣案之犯罪所得新臺幣捌佰元沒收，於全部或一部不能沒收或不宜執行沒收時，追徵其價額。  丁○○部分上訴駁回（原判決主文：丁○○共同販賣第三級毒品，處有期徒刑壹年參月。未扣案之犯罪所得新臺幣貳佰元沒收，於全部或一部不能沒收或不宜執行沒收時，追徵其價額。緩刑伍年，緩刑期間付保護管束，並應於本判決確定日起壹年內，向公庫支付新臺幣拾萬元，及應向檢察官指定之政府機關、政府機構、行政法人、社區或其他符合公益目的之機構或團體，提供貳佰肆拾小時之義務勞務）。 2 邱意文 丙○○ 108 年1 月25日下午3 時29分/桃園市○○區○○路00 號外 購毒者於左列時間撥打至公機0000000000號電話而由丙○○接聽，丙○○嗣交付購毒者愷他命1 包並收取1,000 元之價金。 乙○○共同販賣第三級毒品，處有期徒刑參年捌月。未扣案之犯罪所得新臺幣捌佰元，於全部或一部不能沒收或不宜執行沒收時，追徵其價額。  丙○○部分上訴駁回（原判決主文：丙○○共同販賣第三級毒品，處有期徒刑壹年肆月。未扣案之犯罪所得新臺幣貳佰元沒收，於全部或一部不能沒收或不宜執行沒收時，追徵其價額）。 3 邱意文 丙○○ 108 年1 月30日下午2 時23分/桃園市○○區○○路00 號外 購毒者於左列時間撥打至公機0000000000號電話而由丙○○接聽，丙○○嗣交付購毒者愷他命1 包並收取1,000 元之價金。 乙○○共同販賣第三級毒品，處有期徒刑參年捌月。未扣案之犯罪所得新臺幣捌佰元沒收，於全部或一部不能沒收或不宜執行沒收時，追徵其價額。  丙○○部分上訴駁回（原判決主文：丙○○共同販賣第三級毒品，處有期徒刑壹年肆月。未扣案之犯罪所得新臺幣貳佰元沒收，於全部或一部不能沒收或不宜執行沒收時，追徵其價額）。 4 邱意文 張讓全 108 年2 月20日中午12時15分/ 桃園市○○區○○路00號外 購毒者於左列時間撥打至公機0000000000號電話而由張讓全接聽，張讓全嗣交付購毒者愷他命1 包並收取1,000 元之價金。 乙○○共同販賣第三級毒品，處有期徒刑參年捌月。未扣案之犯罪所得新臺幣捌佰元，於全部或一部不能沒收或不宜執行沒收時，追徵其價額。  （張讓全部分未據上訴而確定，原判決主文：張讓全共同販賣第三級毒品，處有期徒刑壹年肆月。未扣案之犯罪所得新臺幣貳佰元沒收，於全部或一部不能沒收或不宜執行沒收時，追徵其價額）。 5 楊年福 甲○○ 108 年2 月17日凌晨1 時47分/ 桃園市○○區○○路0段00號前 購毒者於左列時間撥打至公機0000000000號電話而由甲○○接聽，甲○○嗣交付購毒者愷他命1 包並收取1,000 元之價金。 乙○○共同販賣第三級毒品，處有期徒刑參年捌月。扣案如附表二所示行動電話壹支沒收，未扣案之犯罪所得新臺幣捌佰元沒收，於全部或一部不能沒收或不宜執行沒收時，追徵其價額。  甲○○部分上訴駁回（原判決主文：甲○○共同販賣第三級毒品，處有期徒刑壹年貳月。未扣案之犯罪所得新臺幣貳佰元沒收，於全部或一部不能沒收或不宜執行沒收時，追徵其價額）。 6 楊年福 張讓全 108 年2 月17日下午2 時6分/ 桃園市桃園區向善路與大業路口附近某處 購毒者於左列時間撥打至公機0000000000號電話而由張讓全接聽，張讓全嗣交付購毒者愷他命1 包並收取1,000 元之價金。 乙○○共同販賣第三級毒品，處有期徒刑參年捌月。未扣案之犯罪所得新臺幣捌佰元沒收，於全部或一部不能沒收或不宜執行沒收時，追徵其價額。  （張讓全部分未據上訴而確定，原判決主文：張讓全共同販賣第三級毒品，處有期徒刑壹年肆月。未扣案之犯罪所得新臺幣貳佰元沒收，於全部或一部不能沒收或不宜執行沒收時，追徵其價額）。 7 楊年福 張讓全 108 年2 月22日下午2 時50分/ 桃園市○○區○○路段00號前 購毒者於左列時間撥打至公機0000000000號電話而由張讓全接聽，張讓全嗣交付購毒者愷他命1 包並收取1,000 元之價金。 乙○○共同販賣第三級毒品，處有期徒刑參年捌月。未扣案之犯罪所得新臺幣捌佰元，於全部或一部不能沒收或不宜執行沒收時，追徵其價額。  （張讓全部分未據上訴而確定，原判決主文：張讓全共同販賣第三級毒品，處有期徒刑壹年肆月。未扣案之犯罪所得新臺幣貳佰元沒收，於全部或一部不能沒收或不宜執行沒收時，追徵其價額）。 8 張詩涵 甲○○ 108 年2 月17日凌晨0 時30分/ 桃園市桃園區桃園火車站附近某全家便利商店 購毒者於左列時間撥打至公機0000000000號電話，而由甲○○接聽，浦勖於電話中與購毒者約定在左列地列以1,000 元買賣愷他命1 包，嗣因故未完成交易。 乙○○共同販賣第三級毒品，未遂，處有期徒刑壹年拾月。  甲○○部分上訴駁回（原判決主文：甲○○共同販賣第三級毒品，未遂，處有期徒刑捌月）。 9 張詩涵 張讓全 108 年2 月 6日凌晨1 時47分/ 桃園市桃園區中華路錢櫃附近之便利商店 購毒者於左列時間撥打至公機0000000000號之電話而由張讓全接聽，張讓全嗣交付購毒者愷他命1 包並收取1,000 元之價金。 乙○○共同販賣第三級毒品，處有期徒刑參年捌月。未扣案之犯罪所得新臺幣捌佰元沒收，於全部或一部不能沒收或不宜執行沒收時，追徵其價額。  （張讓全部分未據上訴而確定，原判決主文：張讓全共同販賣第三級毒品，處有期徒刑壹年肆月。未扣案之犯罪所得新臺幣貳佰元沒收，於全部或一部不能沒收或不宜執行沒收時，追徵其價額）。 10 楊世豪 張讓全 108 年3 月 4日下午2 時28分許/桃園市○○區○○街00 號旁 購毒者於左列時間撥打至公機0000000000號電話而由張讓全接聽，張讓全嗣交付購毒者愷他命1 包並收取1,000 元之價金。 乙○○共同販賣第三級毒品，處有期徒刑參年捌月。未扣案之犯罪所得新臺幣捌佰元沒收，於全部或一部不能沒收或不宜執行沒收時，追徵其價額。  （張讓全部分未據上訴而確定，原判決主文：張讓全共同販賣第三級毒品，處有期徒刑壹年肆月。未扣案之犯罪所得新臺幣貳佰元沒收，於全部或一部不能沒收或不宜執行沒收時，追徵其價額） 。 
丙○○上開所處有期徒刑部分，原判決合併定應執行刑為有期徒刑貳年。緩刑伍年，緩刑期間付保護管束，並應於本判決確定日起壹年內，向公庫支付新臺幣拾萬元，及應向檢察官指定之政府機關、政府機構、行政法人、社區或其他符合公益目的之機構或團體，提供貳佰肆拾小時之義務勞務。  張讓全上開所處有期徒刑部分，原判決合併定應執行刑為有期徒刑肆年。  甲○○上開所處有期徒刑部分，原判決合併定應執行刑為有期徒刑壹年陸月，緩刑伍年，緩刑期間付保護管束，並應於本判決確定日起壹年內，向公庫支付新臺幣貳拾萬元，及應向檢察官指定之政府機關、政府機構、行政法人、社區或其他符合公益目的之機構或團體，提供貳佰肆拾小時之義務勞務。  


附表二
編號 行動電話品牌 IMEI序號 備註 1 HTC 000000000000000 曾插用門號0000000000門號SIM卡，供附表一編號5聯繫之用，見108年度少連偵字第118號卷第7頁 

附表三
編號 行動電話品牌 IMEI序號 備註 1 蘋果 000000000000000  2 蘋果 000000000000000  3 三星 不明  4 華為 不明  5 華為 不明  6 Xperia 不明  7 HTC 000000000/77514  8 蘋果 000000000000000  9 華為 000000000000000  10 Taiwan Mobile 不明